臺灣臺中地方法院民事判決
110年度訴字第1896號
原      告  林彥勳  
訴訟代理人  陳冠仁律師
            王邵威律師
被      告  王佳琪  
            吳柄鋒  
訴訟代理人  林建宏律師
上列當事人間請求損害賠償事件，本院於民國110年11月10日言
詞辯論終結，判決如下：
    主    文
被告應連帶給付原告新臺幣肆拾伍萬元，及自民國一一○年七月
二十日起至清償日止，按週年利率百分之五計算之利息。
原告其餘之訴駁回。
訴訟費用由被告連帶負擔百分之四十五，餘由原告負擔。
本判決得假執行，但被告如以新臺幣肆拾伍萬元為原告預供擔保
，得免為假執行。
原告其餘假執行之聲請駁回。
    事實及理由
壹、程序方面：
    被告甲○○經合法通知，無正當理由，未於言詞辯論期日到場
    ，核無民事訴訟法第386條各款所列情形，爰依原告聲請，
    由其一造辯論而為判決。
貳、實體方面：　　
一、原告主張：
(一)原告與被告甲○○於民國102年5月27日結婚，婚後育有兩名子
    女分別為102年及105年出生，婚姻幸福美滿、家庭和樂。詎
    被告吳柄峰明知被告甲○○為原告之配偶，竟於110年4月間起
    與被告甲○○交往，二人除透過通訊軟體互相傳送帶有情愫及
    示愛之簡訊內容外，並先後於110年5月2日、同年6月1日及6
    月7日，分別在臺中市豐原區汽車旅館、被告吳柄峰住處及
    原告住處，各發生性行為一次，顯已逾越男女通常交往分際
    ，且情節重大，而共同不法侵害原告之配偶權。
(二)原告因被告上開侵害配偶權行為，深受打擊，精神上受有莫
    大痛苦，現已患有適應障礙併焦慮與憂鬱情緒等症狀，爰依
    民法第184條第1項、第185條第1項、第195條第1項、第3項
    規定，請求被告二人連帶賠償原告精神慰撫金新臺幣(下同)
    100萬元等語。
(三)並聲明：被告應連帶給付原告100萬元，及自起訴狀繕本送
    達翌日起至清償日止，按年息百分之5計算之利息。願供擔
    保，請准宣告假執行。
二、被告乙○○抗辯：
(一)被告二人係小學同學，本即認識，被告乙○○前因父母離婚而
    遷居雲林，嗣於107年間返鄉奉養母親並於臺中定居，始再
    遇見被告甲○○，因而重拾舊情，致誤蹈情網，而有破壞原告
    家庭和諧之不智舉措。被告乙○○深覺對原告造成傷害，心有
    愧疚，且於原告發覺後，即於與原告之電話對話中坦認、道
    歉，並與被告甲○○斷絕一切往來，祈回復原告與被告甲○○之
    關係，修復原告家庭及婚姻關係，被告乙○○已盡其所能彌補
    ，請審酌被告乙○○之處事態度，未造成事態擴大，酌減被告
    給付數額等語。
(二)並聲明：駁回原告之訴。如受不利判決，被告願供擔保請准
    免為假執行。
三、被告甲○○未於言詞辯論期日到場，亦未提出書狀作何聲明或
    陳述。　　
四、本院之判斷： 
(一)按因故意或過失，不法侵害他人之權利者，負損害賠償責任
    。故意以背於善良風俗之方法，加損害於他人者，亦同，民
    法第184條第1項定有明文。又數人共同不法侵害他人之權利
    者，連帶負損害賠償責任。同法第185條第1項前段亦有明文
    。又同法第195條第1項、第3項規定「不法侵害他人之身體
    、健康、名譽、自由、信用、隱私、貞操，或不法侵害其他
    人格法益而情節重大者，被害人雖非財產上之損害，亦得請
    求賠償相當之金額。」、「前二項規定，於不法侵害他人基
    於父、母、子、女或配偶關係之身分法益而情節重大者，準
    用之。」。且婚姻係以夫妻之共同生活為其目的，配偶應互
    相協力保持其共同生活之圓滿安全及幸福，而夫妻互守誠實
    ，係為確保其共同生活之圓滿安全及幸福之必要條件，故應
    解為配偶因婚姻契約而互負誠實之義務，配偶之一方行為不
    誠實，破壞共同生活之圓滿安全及幸福者，即為違反因婚姻
    契約之義務而侵害他方之權利（最高法院55年度台上字第20
    53號裁判意旨參照）。通姦行為固屬構成侵害配偶關係所生
    配偶權益之侵權行為，惟侵害配偶權之行為，並不以通姦行
    為為限，倘夫妻任一方與他人間存有逾越結交普通朋友等一
    般社交行為之不正常往來，其行為已逾社會一般通念所能容
    忍之範圍，已達破壞婚姻共同生活之圓滿安全及幸福之程度
    ，即達情節重大程度，亦足以構成侵害配偶權利之侵權行為
    。
(二)按當事人對於他造主張之事實，於言詞辯論時不爭執者，視
    同自認；當事人對於他造主張之事實，已於相當時期受合法
    之通知，而於言詞辯論期日不到場，亦未提出準備書狀爭執
    者，準用第1項之規定，民事訴訟法第280條第1項前段、第3
    項前段定有明文。查，原告主張被告2人上開如一(一)所示
    事實，業據提出戶籍謄本、被告2人間通訊軟體之對話截圖
    、錄音對話譯文、錄音光碟、監視器翻拍照片等件為證，復
    為被告乙○○所不爭執，被告甲○○對於原告主張之此部分事實
    ，已於相當時期受合法之通知，而於言詞辯論期日不到場，
    亦未提出準備書狀爭執，揆諸前開規定，視同自認，堪信原
    告上開主張為真正。被告均明知被告甲○○與原告仍有婚姻關
    係，而依被告二人前揭交往時之對話，甚至發生性行為，明
    顯非一般普通朋友社交往來所應有，非一般婚姻配偶所能容
    忍，是被告之行為顯足以破壞原告與被告陳進明締結婚姻關
    係所應協力保持之信任、共同生活圓滿及安全幸
    福，自屬共同侵害原告基於配偶關係之身分法益，並足令原
    告精神上受有相當痛苦而情節重大，原告本於共同侵權行為
    規定請求被告連帶負非財產上之損害賠償責任，核屬有據。
(三)按慰撫金之賠償須以人格權遭遇侵害，使精神上受有痛苦為
    必要，其核給之標準固與財產上損害之計算不同，然非不可
    斟酌雙方之身分、地位、資力與加害之程度及其他各種情形
    核定相當之數額。其金額是否相當，自應依實際加害情形與
    被害人所受之痛苦及雙方之身分、地位、經濟狀況等關係決
    定之（最高法院51年度台上字第223號、85年度台上字第460
    號判決意旨參照）。查，原告自陳其為高中畢業，目前為水
    電行老闆，月收入約20萬元等語(見本院卷第91頁)；被告乙
    ○○自陳為大學畢業，目前薪資為每月35000元，有汽車一部
    及些許存款，無不動產，現有母親賴其奉養等語(見本院卷
    第101頁)；被告甲○○為國中畢業，有其個人戶籍資料在卷可
    參(見本院卷第105頁)，佐以本院依職權調閱之二造稅務電
    子閘門所得財產資料（置於本院卷附證物袋）顯示之二造財
    產狀況，本院衡酌被告前揭侵害原告身分法益之情節，原告
    確已因被告之行為受精神上之痛苦，並參酌兩造上開經濟情
    況、身分、地位等一切情狀，認原告請求100萬元精神慰撫
    金，尚嫌過高，應予核減至45萬元為適當，是原告於此範圍
    之請求依法有據，逾此數額之請求則無法准許。
(四)按給付無確定期限者，債務人於債權人得請求給付時，經其
    催告而未為給付，自受催告時起，負遲延責任。其經債權人
    起訴而送達訴狀者，與催告有同一之效力；遲延之債務，以
    支付金錢為標的者，債權人得請求依法定利率計算之遲延利
    息；應付利息之債務，其利率未經約定，亦無法律可據者，
    週年利率為5%，民法第229條第1項、第233條第1項前段、第
    203條分別定有明文。本件係屬侵權行為損害賠償之債，自
    屬無確定期限者；又係以支付金錢為標的，則依上揭法律規
    定，原告就被告應給付部分，併請求自起訴狀繕本送達翌日
    即110年7月20日(見本院卷第67、69頁)起至清償日止，按法
    定利率即週年利率5%計算之遲延利息，依法有據。
五、綜上所述，原告本於侵權行為之法律關係，請求被告連帶給
    付45萬元及如上所述之遲延利息，為有理由，應予准許。逾
    此範圍之請求，則為無理由，應予駁回。
六、本件事證已臻明確，兩造其餘攻擊、防禦方法及證據，經本
    院斟酌後，認為均不足以影響本判決之結果，不再一一論述
    ，附此敘明。
七、本件判決所命被告給付之價額未逾50萬元，爰依民事訴訟法
    第389條第1項第5款之規定，依職權宣告假執行。又被告乙○
    ○陳明願供擔保，請准免為假執行之宣告，核無不合，本院
    併依職權為被告甲○○宣告得供擔保免為假執行，爰均酌定相
    當之擔保金額准免為假執行之。原告其餘假執行之聲請，因
    訴之駁回而失所附麗，應予駁回。
八、訴訟費用負擔之依據：民事訴訟法第79條、第85條第2項。
中　　華　　民　　國　　110 　年　　12　　月　　3 　　日
                  民事第二庭    法  官  江奇峰
以上正本係照原本作成。
如對本判決上訴，須於判決送達後20日內向本院提出上訴狀。如
委任律師提起上訴者，應一併繳納上訴審裁判費。
中　　華　　民　　國　　110 　年　　12　　月　　3 　　日
                                書記官  黃雅慧